【裁判字號】    99,審易,230
【裁判日期】    990409
【裁判案由】    竊盜
【裁判全文】
臺灣桃園地方法院刑事判決             99年度審易字第230號
公  訴  人  臺灣桃園地方法院檢察署檢察官
被      告  甲○○
上列被告因竊盜案件，經檢察官提起公訴（98年度偵字第27107
號），被告於本院準備程序進行中，就被訴事實為有罪之陳述，
經本院告知簡式審判程序意旨，並聽取當事人之意見後，本院裁
定依簡式審判程序審理，判決如下：
    主  文
甲○○於夜間侵入住宅竊盜，累犯，處有期徒刑捌月。
    事  實
一、甲○○有下列前科
  (一)前於民國95年間因竊盜案件，經本院以95年度桃簡字第23
    92號判決，判處有期徒刑6 月確定；於95年間次因施用毒
    品案件，經本院以95年度訴字第2276號判決，判處有期徒刑
    7 月確定；於95年間復因竊盜案件，經本院以96年度易字
    第262 號判決，判處有期徒刑1 年，上訴後，經臺灣高等法
    院以96年度上易字第1926號判決，撤銷原判決，改判處有期
    徒刑1 年，減為有期徒刑6 月確定；於96年間另因竊盜案
    件，經本院以96年度易字第432 號判決，判處有期徒刑5 月
    確定；於96年間又因竊盜案件，經本院以96年度易字第53
    8 號判決，判處有期徒刑6 月確定；於96年間再因毒品案
    件，經本院以96年度訴字第1021號判決，判處有期徒刑9 月
    確定。
  (二)上開案件，經本院以96年度聲減字第3329號裁定，
    均減其宣告刑2 分之1 後，並就案定其應執行刑為應執
    行有期徒刑5 月、就案定其應執行刑為應執行有期徒刑
    11月確定後，本院再以96年度聲減更字第6 號裁定，將
    案應執行刑部分，更正為應執行有期徒刑5 月確定，上開
    案另經臺灣高等法院以97年度聲字第1487號裁定，定其
    應執行刑為應執行有期徒刑10月確定；上開案則經本院以
    96年度聲減字第9664號裁定，減其宣告刑2 分之1 後，與
    案定其應執行刑為應執行有期徒刑9 月確定，上開數罪接
    續執行，已於97年8 月28日依行刑累進處遇條例之規定縮短
    刑期後刑期期滿執行完畢。
二、詎其仍不知悛悔，竟意圖為自己不法之所有，於98年10月24
    日凌晨0 時30分許，前往乙○○位於桃園縣龜山鄉○○街13
    8 之1 號1 樓之住處，自未上鎖之大門進入屋內，而於夜間
    侵入乙○○之住宅後，徒手竊取乙○○所有如附表所示之物
    ，得手後旋逃離現場。嗣於同日凌晨1 時許，乙○○發覺遭
    竊後，報警處理，始查悉上情。
三、案經桃園縣政府警察局龜山分局報請臺灣桃園地方法院檢察
    署檢察官偵查起訴。
    理  由
一、本案被告甲○○所犯為死刑、無期徒刑或最輕本刑為3 年以
    上有期徒刑以外之罪，其於本院準備程序中就前揭被訴事實
    為有罪之陳述，經本院告知簡式審判程序之旨，並聽取當事
    人之意見後，本院依刑事訴訟法第273 條之1 第1 項規定，
    裁定進行簡式審判程序，合先敘明。
二、前開犯罪事實，業據被告迭於警詢、檢察官訊問及本院審理
    中坦承不諱，並經證人即被害人乙○○於警詢中陳述無訛，
    且有贓物認領保管單及起獲地、贓物照片等在卷可稽，足徵
    被告自白與事實相符，事證明確，被告犯行堪以認定。
三、核被告所為係犯刑法第321 條第1 項第1 款之於夜間侵入住
    宅竊盜罪。被告竊取附表所示之物後，已離去現場，顯已將
    附表所示之物置於自己實力支配之下，竊盜行為已得逞而既
    遂，檢察官於事實欄亦認被告係夜間侵入住宅竊盜得逞，惟
    起訴法條誤引為刑法第321 條第2 項、第1 項第1 款，則有
    未洽，然此部分係加重竊盜罪項別之誤引，尚不生變更起訴
    法條之問題。又被告有如事實欄一所載之犯罪科刑及執行完
    畢紀錄，此有臺灣高等法院被告前案紀錄表在卷可按，其於
    有期徒刑執行完畢後，於5 年以內故意再犯本件最重本刑為
    有期徒刑以上之罪，為累犯，應依刑法第47條第1 項之規定
    加重其刑。爰審酌被告不思努力以正當勞力謀生，且曾因竊
    盜案件，經判處罪刑並執行完畢，仍不知警惕檢束，再度恣
    意竊取他人財物，危害社會治安非輕，原不宜寬縱，惟念被
    告其自警詢之初即坦承犯行，犯後態度尚佳等一切情狀，量
    處如主文所示之刑。
據上論斷，應依刑事訴訟法第273 條之1 第1 項、第299 條第1
項前段，刑法第321 條第1 項第1 款、第47條第1 項，判決如主
文。
本案經檢察官潘怡華到庭執行職務。
中    華    民    國    99    年    4     月    9     日
                        刑事庭    法  官  劉為丕
以上正本證明與原本無異。
如不服本判決，應於判決送達後10日內向本院提出上訴狀（應附
繕本），其未敘述上訴理由者，應於上訴期間屆滿後20日內補提
理由書狀於本院，上訴於臺灣高等法院。
                                  書記官  吳忻蒨
中    華    民    國    99    年    4     月    9     日
附錄本案論罪科刑法條：
中華民國刑法第321 條
（加重竊盜罪）
犯竊盜罪而有左列情形之一者，處六月以上、五年以下有期徒刑
：
一、於夜間侵入住宅或有人居住之建築物、船艦或隱匿其內而犯
    之者。
二、毀越門扇、牆垣或其他安全設備而犯之者。
三、攜帶兇器而犯之者。
四、結夥三人以上而犯之者。
五、乘火災、水災或其他災害之際而犯之者。
六、在車站或埠頭而犯之者。
前項之未遂犯罰之。
附表：
┌──┬─────────┬──────────┬─────────┐
│編號│  扣案物及數量    │    明        細    │  起   獲   物    │
├──┼─────────┼──────────┼─────────┤
│ 一 │乙○○身分證、健保│                    │乙○○身分證、健保│
│    │卡、重型機車駕照各│                    │卡、重型機車駕照各│
│    │1張               │                    │1 張              │
├──┼─────────┼──────────┼─────────┤
│ 二 │車牌號碼PJ6-375 號│                    │車牌號碼PJ6-375 號│
│    │重型機車行照1張   │                    │重型機車行照1 張  │
├──┼─────────┼──────────┼─────────┤
│ 三 │乙○○之提款卡共4 │分別為兆豐國際商業銀│                  │
│    │張                │行、土地銀行、渣打國│                  │
│    │                  │際商業銀行、中華郵政│                  │
│    │                  │股份有限公司        │                  │
├──┼─────────┼──────────┼─────────┤
│ 四 │乙○○信用卡共3張 │分別為荷商荷蘭銀行、│台新商業銀行信用卡│
│    │                  │台新國際商業銀行、渣│、渣打國際商業銀行│
│    │                  │打國際商業銀行      │信用卡各1張       │
├──┼─────────┼──────────┼─────────┤
│ 五 │乙○○存摺共4本   │中華郵政股份有限公司│                  │
│    │                  │、土地銀行、渣打國際│                  │
│    │                  │商業銀行、兆豐國際商│                  │
│    │                  │業銀行              │                  │
├──┼─────────┼──────────┼─────────┤
│ 六 │行動電話2支       │                    │                  │
├──┼─────────┼──────────┼─────────┤
│ 七 │現金新臺幣3千元   │                    │                  │
├──┼─────────┼──────────┼─────────┤
│ 八 │白色包包1個       │                    │白色包包1個       │
└──┴─────────┴──────────┴─────────┘

司法院資訊處製作；財團法人民間司法改革基金會備份。
